臺灣高等法院刑事判決
110年度上訴字第1655號
上　訴　人　
即　被　告　陳益綸　
　　　　　　　　　　
　　　　　　　　　　
上列上訴人因妨害風化案件，不服臺灣桃園地方法院109年度訴
字第859、1169號，中華民國110年3月10日第一審判決（起訴案
號：臺灣桃園地方檢察署108年度偵字第31805號。追加起訴案號
：109年度偵字第16592號），提起上訴，本院判決如下：
    主  文
原判決關於被訴於民國109年5月6日犯圖利容留猥褻罪暨應執行
刑部分，均撤銷。
陳益綸犯圖利容留猥褻罪，累犯，處有期徒刑肆月，如易科罰金
，以新臺幣壹仟元折算壹日。未扣案之犯罪所得新臺幣肆佰元沒
收，於全部或一部不能沒收或不宜執行沒收時，追徵其價額。 
其他上訴駁回。
    事  實
一、陳益綸為桃園市○○區○○路00號「○○○生活館」之現場負責人
    ，明知店內按摩小姐○○○○為招徠男客，會提供俗稱「半套性
    交易」服務，竟基於意圖使女子與他人為猥褻行為而媒介、
    容留以營利之犯意，媒介、容留○○○○在館內與不特定男客從
    事「半套性交易」，即由女子以手撫摸男客生殖器直至射精
    之猥褻行為，該店消費方式為每次70分鐘新臺幣（下同）1,
    000元，由按摩小姐分得600元，其餘則歸店家所有，以此方
    式以營利。嗣於108年11月7日下午2時28分許，警員林寧喬
    裝男客進入上開生活館消費，由陳益綸接待並向林寧收取1,
    000元後，以感應遙控器開啟上址1樓通往2樓之暗門，將林
    寧帶往2樓9號包廂內，並安排○○○○至該包廂為林寧提供按摩
    及性服務，○○○○於按摩過程中以手撫摸林寧之生殖器而為猥
    褻行為時，林寧藉機上廁所並聯絡在外警員進入店內而查獲
    ，並扣得感應遙控器1個。
二、陳益綸另擔任桃園市○○區○○路00號0樓「○○○生活館」之現場
    負責人，明知店內按摩小姐000000 000000000000（泰國籍
    ，下稱000000）為招徠男客，會提供俗稱「半套性交易」服
    務，竟基於意圖使女子與他人為猥褻行為而媒介、容留以營
    利之犯意，媒介、容留000000在館內與不特定男客從事「半
    套性交易」，即由女子以手撫摸男客生殖器直至射精之猥褻
    行為，該店消費方式為每60分鐘1,000元，由按摩小姐分得6
    00元，其餘則歸店家所有，以此方式以營利。嗣於109年5月
    6日下午4時40分許，警員劉韋宏喬裝男客進入上開生活館消
    費，陳益綸出面接待並向劉韋宏收取1,000元後，以遙控器
    開啟上址1樓通往2樓之暗門，將劉韋宏帶往2樓1號包廂內，
    並安排000000至該包廂為劉韋宏提供按摩及性服務，000000
    於按摩過程中再向劉韋宏收取1,000元後，以手撫摸劉韋宏
    之生殖器而為猥褻行為時，劉韋宏表明警員身分而當場查獲
    。
三、案經桃園市政府警察局中壢分局報告臺灣桃園地方檢察署檢
    察官偵查起訴及追加起訴。　
    理  由
壹、證據能力之說明
一、按被告以外之人於審判外之言詞或書面陳述，除法律有規定
    者外，不得作為證據。又被告以外之人於審判外之陳述，雖
    不符合刑事訴訟法第159條之1至第159條之4之規定，但經當
    事人於審判程序同意作為證據，法院審酌該言詞陳述或書面
    陳述作成時之情況，認為適當者，亦得為證據；當事人、代
    理人或辯護人於法院調查證據時，知有同法第159條第1項不
    得為證據之情形，而未於言詞辯論終結前聲明異議者，視為
    有前項之同意。刑事訴訟法第159條第1項及第159條之5分別
    定有明文。上訴人即被告陳益綸經本院二次合法傳喚均未到
    庭，惟其於原審對於證據能力均表示無意見等語（見原審訴
    字第859號卷第131頁，原審第1169號卷第33頁），另檢察官
    就本件卷內被告以外之人於審判外之陳述，亦未爭執證據能
    力，經本院審酌該等證據之作成情況，核無違法取證或其他
    瑕疵，認均適為本案認定事實之依據，依刑事訴訟法第159
    條之5規定，均有證據能力。
二、又本件認定事實引用之卷內其餘非供述證據（詳後述），並
    無證據證明係公務員違背法定程序取得，依同法第158條之4
    規定反面解釋，均有證據能力。
貳、實體方面
一、認定事實所憑之證據及理由：
    被告經本院合法傳喚未到庭，據其於警詢、偵查及原審之供
    述，固坦承分別於上開查獲時間在○○○生活館、○○○生活館擔
    任現場負責人，並於108年11月7日下午2時28分許，在○○○生
    活館接待林寧並收取1,000元後，引領林寧至該館2樓9號包
    廂，由○○○○為林寧提供按摩服務，及109年5月6日下午5時15
    分許，在○○○生活館接待劉韋宏並收取1,000元後，即引領劉
    韋宏至該館2樓1號包廂，由000000為劉韋宏提供按摩服務等
    事實，惟否認有何妨害風化犯行，辯稱：我不知道包廂內在
    做什麼，我只知道在按摩而已，店內櫃檯後的牆壁有張貼禁
    止小姐從事性交易之內容，也有交代小姐禁止從事性服務；
    我只負責收錢，交代小姐按摩油壓，我有跟小姐講不做半套
    性交易，那都是小姐個人的行為等語（見原審訴字第859號
    卷第128至131頁，原審訴字第1169號卷第30至33頁）。經查
    ：
  ㈠事實欄一部分：　　
  ⒈被告為桃園市○○區○○路00號○○○生活館之現場負責人，負責接
    待客人、指派按摩小姐與費用收取等工作，該店內消費方式
    為每70分鐘1,000元，由按摩小姐分得600元，其餘則歸店家
    所有；被告於108年11月7日下午2時28分許，接待林寧並收
    取1,000元後，以感應遙控器開啟上址1樓通往2樓之暗門，
    將林寧帶往2樓9號包廂內，由○○○○為林寧提供按摩服務等情
    ，業據被告於警詢、偵訊及原審供述在卷（見偵字第31805
    號卷第11至14、69至70頁，原審訴字第859號卷第128至131
    頁），並經○○○○於警詢、偵訊、原審及林寧於偵訊、原審證
    述屬實（見偵字第31805號卷第21至24、85至87、95至97頁
    ，原審訴字第859號卷第199至217、293至304頁)，且有桃園
    市政府警察局中壢分局108年11月7日扣押筆錄暨扣押物品目
    錄表、扣押物品收據、職務報告、桃園市政府警察局中壢分
    局普仁派出所臨檢紀錄表各1份、現場照片17張及臺灣桃園
    地方檢察署檢察事務官勘驗筆錄等在卷（見偵字第31805號
    卷第31至37、43、45、49至53、109至110頁)，復有感應遙
    控器1個扣案可資佐證，此部分之事實，首堪認定。
  ⒉林寧於偵訊及原審證稱：當天進入店內是被告接待的，被告
    直接帶我上樓，就跟我收1,000元，之後○○○○進來包廂，○○○
    ○表示天氣冷不要用油壓，請我趴著並把衣褲脫掉，僅穿著
    內褲，○○○○先按摩背部一陣子，再轉為按摩正面，正面徒手
    按完後，○○○○就問我小弟弟有無洗乾淨，之後她出去拿東西
    ，回來後她本來要親我嘴巴，被我閃掉，只有親到我的臉頰
    ，接下來她把我的內褲脫下來，之後用毛巾擦拭我的生殖器
    ，拿東西擦我的生殖器，之後就套弄我的生殖器5、6下，我
    就趕緊撥開她的手，之後我起身跟她說我要去廁所，並用手
    機聯絡支援的員警；○○○○不可能是不小心碰到我的生殖器，
    因為她有擦拭的動作，如果是不小心碰到生殖器，不會有擦
    拭、套弄的動作，○○○○當時說「有沒有把小弟弟清洗乾淨」
    ，我覺得她是要做之後的半套性交易，先問而已，當時她跟
    我說「小弟弟有無清洗乾淨」後，有脫下我的內褲，應該還
    有跟我說「有弄乾淨耶」等語（見偵字第31805號卷第95至9
    7頁，原審訴字第859號卷第301至302頁）。又○○○○於108年1
    1月7日2時許在上址生活館為林寧按摩過程中，向林寧稱「
    因天氣冷，所以不要用油壓，用指壓」、「..乾淨ㄟ」等語
    ，業經臺灣桃園地方檢察署檢察官指揮檢察事務官勘驗員警
    與○○○○在上址生活館2樓9號包廂之對話錄音，並製有勘驗筆
    錄在卷可稽（見偵字第31805號卷第109至110頁），與林寧
    上開證述○○○○當時有跟我說「有弄乾淨耶」等情，大致相符
    ；且○○○○於警詢、偵訊及原審證稱：我有跟林寧聊天說有沒
    有將小弟弟清洗乾淨，之後按摩有碰到他的生殖器；當天我
    有先親林寧的臉頰，也有跟他說我要將他內褲褪下；我有稍
    微脫一下林寧的內褲；那時幫他按摩，他穿短褲，我說要把
    短褲脫掉幫他按，林寧願意，我才脫他內褲等語(見同上偵
    查卷第22、23、85頁背面，原審訴字第859號卷第211頁)，
    是○○○○證述當天確有向林寧說「有沒有將小弟弟清洗乾淨」
    ，並親吻林寧臉頰、將其內褲褪下及碰觸其生殖器等情，足
    徵林寧證述○○○○於按摩過程中確實有主動碰觸其生殖器進行
    半套性交易等情，堪以採信。○○○○雖於警詢、原審證稱：我
    是開玩笑的跟林寧說有沒有將小弟弟清洗乾淨，之後按摩時
    手不小心碰到顧客的生殖器，我不是故意的云云（見偵字第
    31805號卷第22頁，原審訴字第859號卷第204、210、211頁)
    ，然○○○○有無為性交易行為，涉及自己是否違反社會秩序維
    護法而有受處罰之虞，已難期待其為真實之陳述，參以林寧
    偵訊證稱：案發當天第一次前往上址生活館查緝等語(同上
    偵卷第95頁)，足見林寧與○○○○案發當天是第一次見面，雙
    方並不認識，且正常按摩情況下亦無可能以顧客隱私部位作
    為聊天話題，或讓顧客脫下內褲而碰觸生殖器等情形，由此
    可徵○○○○證述：我是開玩笑的跟林寧說有沒有將小弟弟清洗
    乾淨，之後按摩時手不小心碰到顧客的生殖器云云，與一般
    社會通念相異，顯係迴護被告之詞，自難採信。是以，依照
    ○○○○證述當天確有向林寧說「有沒有將小弟弟清洗乾淨」，
    並親吻林寧臉頰、將其內褲褪下及碰觸其生殖器等情，足徵
    林寧證述確值採信，並無刻意為不實陳述以構陷被告之情，
    是○○○○確於上揭時、地有對林寧為「半套」性服務之猥褻行
    為，堪以認定。
　⒊被告於偵訊、原審供述：店內有暗鎖，用遙控器開啟，扣案
    感應遙控器是帶客人上2樓所用等語（見同上偵卷第70頁，
    原審訴字第859號卷第129頁)，核與○○○○於偵訊證稱：店內1
    樓上到2樓有遙控器等語（見同上偵卷第86頁)，及林寧於原
    審證稱：按摩的地點是在2樓，樓梯間有暗鎖，由被告開啟
    暗鎖等語（見原審訴字第859號卷第299頁）相符，且有員警
    拍攝現場同往2樓設有遙控器感應鎖之現場照片4張在卷（見
    同上偵卷第51頁）及感應遙控器1個扣案為憑，可徵○○○生活
    館2樓包廂房間甚具隱密性，外人難以輕易進入，店內暗鎖
    設置，顯為規避、拖延警員臨檢、查緝所設，衡情與正當經
    營之按摩場所設置有悖，反與一般媒介容留色情服務之場所
    設置相符。而以經營舒壓生活館等名義兼營媒介、容留女子
    與他人為猥褻之行為，為警方治安查察之重點，輕則違反社
    會秩序維護法，重則觸犯刑法，被告於警、偵訊自承在店從
    事性交易是違法行為(見同上偵卷第13、14、69頁)，對於上
    情當無不知之理，且○○○生活館之包廂僅設有拉門，內情極
    易曝露於外，有現場照片在卷可佐（見同上偵卷第52至53頁
    ），衡諸常情，「半套」性服務係屬極私密之行為，提供性
    服務之女子與顧客多有互相撫摸對方之舉，甚或嬉戲、挑逗
    言談等，若非經被告之允許、授意，自陳在該生活館工作第
    二天之○○○○豈會恣意於店內被告隨時可得管領、監督、查看
    、聽聞之範圍且在包廂內之舉措極易曝現於外之環境下，有
    恃無恐地與男客從事「半套」性服務，徵以被告於警詢自承
    為○○○生活館之現場負責人(見同上偵卷第13頁)，男客林寧
    係由被告收費而以感應遙控器開啟1樓通往2樓之暗鎖，將林
    寧帶往2樓9號包廂後，安排○○○○或其他女子提供服務，顯見
    被告能自由出入上址2樓9號包廂，堪認被告有管理、監督之
    權限，○○○○係在被告允許、授意之情況下為本案「半套」性
    服務之猥褻行為無訛。被告辯稱：我不知道包廂內在做什麼
    ，我只知道在按摩而已云云，與事實及常情不符，不足採信
    。
　⒋又依現場○○○○穿著細肩帶背心之照片所示（見同上偵卷第53
    頁），可見○○○○穿著與一般正當經營之按摩業者規定按摩師
    傅應穿著正式、整齊服裝替顧客進行按摩之常情迥異，堪認
    ○○○生活館非單純提供專業按摩服務，係藉聘僱之女子為男
    客提供「半套」性服務以招攬生意。又店內聘僱之女子從事
    法令所不許「半套」性服務之猥褻行為，較之一般正常按摩
    紓壓服務，就特定客群，具有相當吸引力，對店內營收自有
    助益，足徵被告主觀上有媒介、容留使女子與他人為猥褻行
    為之意圖及藉此以營利之犯意甚明。從而，被告客觀上確有
    於上揭事實欄一所示時、地媒介、容留使女子與他人為猥褻
    行為以營利之行為，主觀上亦有媒介、容留使女子與他人為
    猥褻行為之意圖及藉此以營利之犯意，堪以認定。被告雖辯
    稱：我有交代店內小姐作正常按摩（見原審訴字第859號卷
    第128頁），惟○○○○於原審證稱：我向櫃檯應徵工作時，沒
    有要求我示範按摩技術，只有說幫客人油壓，沒有跟我說不
    可以做性服務，店內也沒有張貼從事性服務會處罰的公告等
    語（見原審訴字第859號卷第214至216頁），足認被告並無
    實質監督、防範○○○○從事半套性交易之積極作為，被告所辯
    ，顯為卸責之詞，不足採信。
  ㈡事實欄二部分：
  ⒈被告為桃園市○○區○○路00號○○○生活館之現場負責人，負責接
    待客人、指派按摩小姐、安排包廂與費用收取等工作，該店
    雇用000000提供按摩服務，店內消費方式為每60分鐘1,000
    元，由按摩小姐分得600元，其餘則歸店家所有；被告於109
    年5月6日下午4時40分許，接待劉韋宏並收取1,000元後，以
    遙控器開啟上址1樓通往2樓樓梯之暗鎖，將劉韋宏帶往2樓1
    號包廂內，並安排000000至該包廂為劉韋宏提供按摩等事實
    ，業據被告於警詢、偵訊及原審供述在卷（見偵字第16592
    號卷第25至33、89至90頁，原審訴字第1169號卷第30至33頁
    ），並經000000於警詢、劉韋宏於原審證述明確（見同上偵
    卷第49至54頁，原審訴字第859號卷第218至224頁)，復有現
    場照片7張、桃園市政府警察局中壢分局仁愛派出所臨檢紀
    錄表及桃園市政府警察局中壢分局職務偵查報告各1份等在
    卷足憑（見同上偵卷第59至65、73、77頁)，此部分之事實
    ，亦可認定。
　⒉000000於按摩過程中向劉韋宏收取1,000元，並以手撫摸劉韋
    宏之生殖器而為猥褻行為之事實，業經000000、劉韋宏分別
    於警詢、原審證述屬實（見同上偵卷第49至54頁，原審訴字
    第859號卷第218至224頁)，且000000對劉韋宏為猥褻行為前
    雙方之對話內容，亦有卷附上開偵辦刑案譯文錄音內容可稽
    ，是000000確於上揭時、地有對劉韋宏為「半套」性服務之
    猥褻行為，堪以認定。又劉韋宏於原審證稱：被告帶我上去
    2樓，在暗門旁邊有牆壁，上面掛有1串鑰匙，我看到被告摸
    遙控器一下，門才打開，我所稱的暗鎖，就是審判長提示偵
    查卷63頁上方照片中的暗鎖等語（見原審訴字第859號卷第2
    22至223頁），並有員警拍攝現場1樓至2樓樓梯暗鎖照片在
    卷可佐（見同上偵卷第63頁），可徵○○○生活館2樓包廂房間
    甚具隱密性，外人難以輕易進入，店內暗鎖設置，顯為規避
    、拖延警員臨檢、查緝所設，與正當經營之按摩場所設置有
    悖，而與一般媒介容留色情服務之場所設置相符。且以經營
    舒壓生活館等名義兼營媒介、容留女子與他人為猥褻之行為
    ，為警方治安查察之重點，輕則違反社會秩序維護法，重則
    觸犯刑法，業如前述，且被告前於108年11月7日在上址○○○
    生活館因媒介、容留女子與他人為猥褻行為為警查獲，被告
    對於上情應知之甚明，且「半套」性服務係屬極私密之行為
    ，提供性服務之女子與顧客多有互相撫摸對方之舉，甚或嬉
    戲、挑逗言談等，亦如前述，若非經被告之允許、授意，00
    0000豈會恣意於店內被告隨時可得管領、監督、查看、聽聞
    之範圍，在包廂內之舉措極易曝現於外之環境下，有恃無恐
    地與男客從事「半套」性服務。復以被告當天在上址○○○生
    活館1樓向劉韋宏收取1,000元後，亦向劉韋宏表示「剩下的
    跟小姐處理就好」等語，業據被告、劉韋宏於原審供證述屬
    實(見原審訴字第1169號卷第31頁，原審第859號卷第219、2
    20頁)，被告雖稱當時意思是向劉韋宏表示看有沒有別的按
    摩方式如推拿之類，不是在講半套性交等語(見原審訴字第1
    169號卷第31頁)，然劉韋宏證稱店內人員對我說「剩下的跟
    小姐處理就好」，會覺得該店有從事半套性行為服務的暗示
    等語（第859號卷第220頁），且劉韋宏進入包廂後，接受00
    0000按摩過程中，000000向劉韋宏收取1,000元，並以手撫
    摸劉韋宏之生殖器而為猥褻行為，業如前述，足徵劉韋宏證
    稱被告稱「剩下的跟小姐處理就好」，會覺得該店有從事半
    套性行為服務的暗示等情，堪以採信。被告於警詢自承係○○
    ○生活館之現場負責人(見同上偵卷第33頁)，其向劉韋宏收
    取1,000元後，復對劉韋宏暗示店內還有按摩以外之服務，
    而以遙控器開啟1樓通往2樓樓梯之暗鎖，將劉韋宏等男客帶
    往2樓之包廂後，再安排000000或其他女子提供服務，顯見
    被告能自由出入上址2樓之包廂，堪認被告有管理、監督之
    權限，000000係在被告允許、授意之情況下為本案「半套」
    性服務之猥褻行為無訛。被告辯稱：我不知道包廂內在做什
    麼，我只知道在按摩而已云云，顯與事實及常情不符，難以
    採信。被告另辯稱：我有跟小姐講不做半套性交易等語，然
    被告自承只有口頭交代而已（見原審訴字第1169號卷第31、
    32頁），可知被告並無實質監督、防範000000從事半套性交
    易之相關作為，被告所辯，顯為卸責之詞，不足採信。
　⒊又依現場000000上身僅穿著胸罩之照片（見同上偵卷第63頁
    ），可見000000之穿著與一般正當經營之按摩業者規定按摩
    師傅應穿著正式、整齊服裝替顧客進行按摩之常情不同，可
    認○○○生活館非單純提供專業按摩服務，係藉聘僱之女子為
    男客提供「半套」性服務以招攬生意。而店內聘僱之女子從
    事法令所不許「半套」性服務之猥褻行為，較之一般正常按
    摩紓壓服務，就特定客群，具有相當吸引力，對店內營收自
    有助益；徵諸卷內之相關證據資料，雖無其他事證足認被告
    可就店內按摩小姐向男客提供半套性交易服務所額外收取之
    費用進行朋分，惟衡酌被告知悉並容任000000提供半套性交
    易服務，除得使單純欲接受按摩之男客來店消費外，更得吸
    引意在享受店內按摩師傅提供半套性交易服務而前來消費之
    男客，被告前舉既可吸引更多男客前來消費，藉此維持○○○
    生活館之營運並增益收入，堪認被告主觀上具有營利之意圖
    。故被告客觀上確有於上揭事實欄二所載之時、地媒介、容
    留使女子與他人為猥褻行為以營利之行為，主觀上亦有媒介
    、容留使女子與他人為猥褻行為之意圖及藉此以營利之犯意
    ，堪以認定。
  ㈢綜上所述，被告所辯各節，並不足採，本案事證明確，被告
    犯行均堪認定，應依法論科。
二、論罪
  ㈠刑法第231條第1項所謂「媒介」指居間介紹，使男女因行人
    之介紹牽線行為而能與他人為性交或猥褻之行為；「容留」
    指提供為性交或猥褻之行為之場所而言。如行為人媒介於前
    ，復加以容留在後，其媒介之低度行為應為容留之高度行為
    所吸收，僅論以容留罪名（最高法院100年度台上字第2478
    號判決參照）。又現行刑法第231條於88年4月21日修正公布
    ，其規定為意圖使男女與他人性交或猥褻之行為，而引誘、
    容留或媒介以營利者，其處罰之對象為引誘、容留或媒介之
    人，犯罪構成要件乃以行為人主觀上有營利及使男女與他人
    為性交或猥褻行為之犯意，客觀上有引誘、容留或媒介之行
    為為已足，屬於形式犯。故行為人只要以營利為目的，有使
    男女與他人為性交或猥褻行為之意圖，而著手引誘、容留或
    媒介行為，即構成犯罪；至該男女與他人是否有為性交或猥
    褻之行為，則非所問，亦不以媒介容留行為人取得財物或利
    益，始足當之。是其犯罪係即時完成，無待任何具體有形之
    結果可資發生，性質上與未遂犯並不相容，應無未遂犯可言
    (最高法院98年度台上字第862號判決採同一意旨)。
  ㈡核被告就事實欄一、二所為，均係犯刑法第231條第1項之意
    圖使女子與他人為猥褻行為，而容留以營利罪。其媒介之低
    度行為應為容留之高度行為所吸收，均不另論罪。
  ㈢被告前因持有第二級毒品案件(下稱前案)，經原審以108年度
    壢簡字第1151號判決判處有期徒刑1月20日確定，於109年2
    月4日易科罰金執行完畢，有本院被告前案紀錄表在卷可按
    。其受徒刑之執行完畢5年以內，故意再犯事實欄二所示有
    期徒刑以上之罪，為累犯。本院衡酌被告所犯之前案與本案
    所犯雖非相同罪質之罪，然被告前案甫於109年2月4日執行
    完畢後，仍不知謹慎自持，再犯事實欄二之圖利容留猥褻罪
    ，足見前案所執行刑罰之矯治力仍有不足，認加重其法定最
    低度刑，亦不至使其等所受之刑罰超過其等所應負擔之罪責
    ，審酌司法院釋字第775號解釋意旨，就被告事實欄二部分
    應依刑法第47條第1項規定加重其刑。
  ㈣被告所犯上開圖利容留猥褻2罪，犯意各別，行為互殊，應分
    論併罰。
三、維持部分原判決(事實欄一部分)之理由：　
  ㈠原判決於事實欄一，本於同上認定，以被告之犯行事證明確
    ，適用刑法第231條第1項、第38條第2項、第38條之1第1項
    前段、第3項、刑法施行法第1條之1第1項等規定，並審酌被
    告不思依循正軌賺取財物，無視法令之禁止，經營生活館媒
    介、容留他人從事猥褻行為，並從中牟取不法利益，所為實
    無可取，考量其犯罪之動機、目的、手段、所生危害及所獲
    利益，暨其自述高中畢業，入監前從事服務業，經濟狀況普
    通（見原審訴字第859號卷第324頁）等一切情狀，就事實欄
    一所示犯行，量處有期徒刑3月，並諭知如易科罰金以1,000
    元折算一日之折算標準；另說明：⑴扣案之感應遙控器1個，
    為被告所有，且供事實欄一犯罪所用之物，為被告於原審供
    承明確（見原審訴字第859號卷第322頁），應依刑法第38條
    第2項規定宣告沒收。⑵未扣案之400元(按：原判決理由四、
    沒收2.記載「未扣案之800元」，其中事實欄一之犯罪所得4
    00元)，係被告如事實欄一所示，基於意圖使女子與他人為
    猥褻行為而容留以營利之犯罪所得，爰依刑法第38條之1第1
    項前段、第3項規定宣告沒收，於全部或一部不能沒收或不
    宜執行沒收時，追徵其價額。核此部分之認事用法並無不當
    ，量刑亦稱妥適。
  ㈡按刑之量定，為求個案裁判之妥當性，法律賦予法院裁量之
    權，量刑輕重，屬為裁判之法院得依職權自由裁量之事項，
    苟其量刑已以行為人之責任為基礎，並斟酌刑法第57條各款
    所列情狀，在法定刑度內，酌量科刑，無顯然失當或違反公
    平、比例及罪刑相當原則者，亦無偏執一端，致明顯失出失
    入情形，自不得指為違法。原審判決就事實欄一既已詳細記
    載認定被告犯罪之證據及理由，並已審酌關於刑法第57條科
    刑之一切情狀，判處有期徒刑三月，並諭知易科罰金之折算
    標準，係合法行使其量刑裁量權，於客觀上既未逾越法定刑
    度，亦無明顯過重之情，難認有何違法或不當之處。是被告
    上訴否認犯罪，並請求輕判，俱無理由，應予駁回。
四、撤銷部分原判決(事實欄二部分）之理由：　　
　  原審以被告事實欄二之犯行罪證明確，予以論罪科刑，固非
    無見。惟查：行為人對於構成犯罪之事實，明知並有意使其
    發生者，為故意；如對於構成犯罪之事實，預見其發生而其
    發生並不違背其本意者，以故意論。前者為直接故意，或稱
    確定故意；後者為間接故意，亦稱不確定故意。本件事實欄
    二之按摩小姐000000係在被告允許、授意之情況下為本案「
    半套」性服務之猥褻行為，已如前述，應認被告明知000000
    會招攬男客會主動提供半套性交易服務，仍容任000000為劉
    韋宏按摩過程中為劉韋宏為半套性交易之猥褻行為，原判決
    事實欄二記載被告係基於縱有小姐利用其處所做為半套性交
    易場所，亦不違反其本意之意圖使女子與他人為猥褻行為而
    媒介、容留之犯意，媒介、容留000000在館內與男客從事「
    半套性交易」之猥褻行為，自有未恰。被告上訴否認犯罪，
    為無理由，惟原判決就此部分既有前揭可議之處，自屬難以
    維持，應由本院將原判決關於事實欄二及定執行刑部分，均
    予以撤銷改判。
五、就撤銷改判（事實欄二）部分之科刑：
　　爰以行為人之責任為基礎，審酌被告於108年11月7日為警查
    獲事實欄一之犯行後，另擔任○○○生活館之現場負責人，媒
    介、容留他人從事猥褻行為，並從中牟取不法利益，兼衡被
    告犯罪之動機、目的、手段、所生危害及所獲利益，暨其原
    審自陳高中畢業，入監前從事服務業，經濟狀況普通（見原
    審訴字第859號卷第324頁）等一切情狀，就事實欄二所示犯
    行，量處如主文第2項所示之刑，並諭知易科罰金之折算標
    準。
六、撤銷改判(事實欄二)部分之沒收：
  ⒈被告於警詢供述：按摩60分鐘為1,000元，按摩小姐拿600元
    店家分得400元等語（見偵字第16592號卷第31頁），又劉韋
    宏於原審證稱：我有給被告1,000元等語（見原審訴字859號
    卷第220頁），是被告就事實欄二之犯罪所得為400元，應依
    刑法第38條之1第1項前段、第3項之規定，宣告沒收，並諭
    知於全部或一部不能沒收或不宜執行沒收時，追徵其價額。
  ⒉至000000提供半套性交易服務另自劉韋宏收取之1,000元，劉
    韋宏於原審證稱：我不曉得我給小姐的1,000元，小姐是否
    需要再給被告等語（見原審訴字第859號卷第222頁），此外
    ，復無其他證據證明被告就此1,000元確有所得或有處分權
    限，爰不予諭知沒收。
七、定執行刑：　　
    被告上開經本院撤銷改判及駁回被告上訴部分所犯各罪之有
    期徒刑，雖均為得易科罰金之罪，倘此部分判決確定，尚可
    與被告他案已確定得易科罰金之罪，另由檢察官聲請法院定
    應執行之刑，為減少不必要之重複裁判等情事，爰不予定應
    執行刑，併予敘明。
參、被告經合法傳喚，無正當理由不到庭，爰依刑事訴訟法第37
    1條規定，不待其陳述，逕行判決。　
據上論斷，應依刑事訴訟法第368條、第369條第1項前段、第364
條、第299條第1項前段、第371條，判決如主文。
本案經檢察官蕭方舟到庭執行職務。
中　　華　　民　　國　　110 　年　　10　　月　　28　　日
                  刑事第二庭    審判長法　官  遲中慧
                                      法　官  李世華
                                      法　官  楊志雄
以上正本證明與原本無異。
如不服本判決，應於收受送達後20日內向本院提出上訴書狀，其
未敘述上訴之理由者並得於提起上訴後20日內向本院補提理由書
（均須按他造當事人之人數附繕本）「切勿逕送上級法院」。
                                      書記官  林昱廷
中　　華　　民　　國　　110 　年　　10　　月　　28　　日
附錄：本案論罪科刑法條全文
刑法第231條
意圖使男女與他人為性交或猥褻之行為，而引誘、容留或媒介以
營利者，處五年以下有期徒刑，得併科十萬元以下罰金。以詐術
犯之者，亦同。
公務員包庇他人犯前項之罪者，依前項之規定加重其刑至二分之
一。